臺灣高等法院臺南分院刑事判決　　　　　　九十一年度上易字第三六七號　　　Ｇ
　　　上　訴　人　臺灣雲林地方法院檢察署檢察官
　　　被　　　告　丙　○　○
　　　被　　　告　乙　○　○
　　　被　　　告　甲　○　○
右上訴人因被告等傷害案件，不服臺灣雲林地方法院九十一年度易字第八號中華民國
九十一年一月三十一日第一審判決（起訴案號：臺灣雲林地方法院檢察署九十年度偵
字第一六四九號、偵緝字第一００號），提起上訴，本院判決如左：
      主      文
上訴駁回。
      理      由
一、按告訴乃論之罪，告訴人於第一審辯論終結前得撤回其告訴。告訴乃論之罪，對
    於共犯之一人告訴或撤回告訴者，其效力及於其他共犯。又告訴經撤回者，應諭
    知不受理之判決，刑事訴訟法第二百三十八條第一項、第二百三十九條前段、第
    三百零三條第三款分別定有明文。再刑事事件於偵查中或第一審法院言詞辯論終
    結前，調解成立，經法院核定，並經當事人同意撤回者，視為於調解成立時撤回
    告訴或自訴，鄉鎮市調解條例第二十五條第二項亦規定甚明。
二、查本件告訴人丁○○告訴被告丙○○、乙○○、甲○○等三人傷害案件，起訴書
    認係被告三人係共犯刑法第二百七十七條第一項之罪，依刑法第二百八十七條前
    段之規定，須告訴乃論。於偵查中，檢察官將案件轉介雲林縣古坑鄉調解委員會
    調解，被告甲○○與告訴人達成調解條件如下：（一）被告甲○○願賠償告訴人
    醫療費及其他一切損失共計新台幣（下同）四萬二千元，雙方約定自民國九十年
    十一月十五日起分六期，至九十一年四月十五日止，於每月十五日按期匯款七千
    元至告訴人帳戶，如有一期未給付，其餘未付之期視同全部到期，（二）告訴人
    其他請求拋棄，（三）告訴人撤回被告甲○○之民刑追訴。該調解事件經雲林縣
    古坑鄉公所函請臺灣雲林地方法院斗六簡易庭審核，亦經本院斗六簡易庭於九十
    年十一月十九日，以九十年六核字第三五三二號核定在案等情，有檢察官訊問筆
    錄、古坑鄉調解委員會函文、調解書、古坑鄉公所函文、本院斗六簡易庭九十年
    六核字第三五三二號卷宗附卷可稽。
三、告訴人於調解時聲明不願追究被告甲○○刑事、民事部分的案件，且調解委員當
    場亦向被告甲○○表明告訴人要撤回刑事案件告訴，告訴人丁○○並有答應，且
    告訴人是看過調解書才簽名各節，為被告甲○○於原審庭訊中供明在卷。告訴人
    則於原審陳稱：「問：調解書是否看完才簽名？答：是，甲○○是母親中風沒錢
    還，甲○○當時抓我的手，將我手抓到後面給乙○○將我的手架起來，架到後面
    ，丙○○再打我」、「問：「你是否三人通通告？答：是，我告他們三人共同傷
    害我一人」、「問：調解書內容是否照你們和解內容下去寫的？答：是」、「問
    ：你是否在調解的時候要撤回甲○○的刑事告訴？答：是，是黃秘書寫調解書內
    容，主席只有在那裡聽」、「問：你為何要撤回甲○○的告訴？答：因為他母親
    中風，他向我說情，答應要賠我四萬多元，我才同意撤回告訴，並且記明於調解
    書」各等語（詳原審卷第二十五頁、第二十六頁）。由上可見，告訴人確實對共
    犯之一人即被告甲○○撤回本案之告訴無誤。則檢察官於九十年十二月十三日對
    被告三人向本院對提起傷害案件之公訴，依首揭之說明，告訴人對共犯之一人即
    被告甲○○撤回告訴，其效力已及共犯之被告丙○○、乙○○。
四、原審依上開規定，認告訴人撤回對被告甲○○之告訴，且其效力及於被告丙○○
    、乙○○二人，而諭知不受理之判決，並不經言詞辯論為之，認事用法俱無不合
    檢察官上訴意旨以：被告甲○○未依調解條件履行，且告訴人未對丙○○、乙○○拋棄告訴權，指摘原判決判決不受理為不當，並無可取，為無理由，應予駁回
    ，又本案原審諭知不受理之判決，本院認檢察官之上訴為無理由而駁回上訴，故
    不經言詞辯論為之。
據上論斷，應依刑事訴訟法第三百六十八條、第三百七十二條，判決如主文。
中    華    民    國      九十一      年      三      月      二十一    日
                                  臺灣高等法院臺南分院刑事第六庭
                                      審判長法官  楊    明    章
                                            法官  高    明    發
                                            法官  戴    勝    利
右正本證明與原本無異。
不得上訴。
                                      法院書記官  吳    銘    添
中    華    民    國      九十一      年      三      月     二十二     日
